【裁判字號】    89,簡上,76
【裁判日期】    890824
【裁判案由】    違反毒品危害防制條例
【裁判全文】
臺灣屏東地方法院刑事判決                  八十九年度簡上字第七六號
    上  訴  人  臺灣屏東地方法院檢察署檢察官
    被      告  甲○○
右上訴人因被告違反毒品危害防制條例案件，不服本院潮州簡易庭八十九年度潮簡字
第三九七號中華民國八十九年八月二十四日刑事簡易判決（起訴案號：八十九年度偵
字第一六九二號、併辦案號：八十九年度毒偵字第一八八八號）提起上訴，本院判決
如左：
    主  文
原判決撤銷。
甲○○連續施用第二級毒品，累犯，處有期徒刑柒月。
    事  實
一、甲○○曾因違反麻醉藥品管理條例案件，經本院判處有期徒刑六月，於八十八年
    一月二十一日執行完畢，仍不知悔改，前因施用毒品案件，經依本院裁定送觀察
    、勒戒後，認無繼續施用毒品之傾向，經台灣屏東地方法院檢察署檢察官於民國
    八十七年十二月三十一日，以八十七年度偵字第四一三一號不起訴處分確定，竟
    復基於概括之犯意，自八十八年三月間起，至八十九年一月一日止，先後多次在
    屏東縣林邊鄉○○路十號等地，施用第二級毒品。嗣該署檢察官偵辦八十九年度
    毒偵字第五０八號蔡吉安違反毒品危害防制條例案件（蔡吉安涉嫌轉讓安非他命
    供甲○○施用）時，發現上情，經依本院八十九年度毒聲字第一０七六號裁定將
    甲○○送屏東看守所附設勒戒所觀察、勒戒後，認有繼續施用毒品之傾向。又於
    八十九年六月六日，在林邊鄉順仁旅社，施用第二級毒品，被警查獲。
二、案經台灣屏東地方法院檢察署檢察官偵查聲請簡易判決及屏東縣警察局東港分局
    移送該署檢察官函移本院併辦。
    理  由
一、右開事實，已據被告甲○○供認不諱，核與證人蔡吉安之證述情節相符，並有台
    灣屏東地方法院檢察署刑案資料查註紀錄表、屏東看守所八十九年六月二十六日
    屏所金衛字第一六二四號函送之證明書及屏東縣衛生局檢驗結果通知書各一紙附
    卷可稽。被告犯行足以認定。
二、核被告所為，係犯毒品危害防制條例第十條第二項施用第二級毒品罪。被告先後
    多次犯行，時間緊接，罪名相同，顯係基於概括犯意反覆為之，應依連續犯規定
    論以一罪。被告曾因違反麻醉藥品管理條例案件，經本院判處有期徒刑六月，於
    八十八年一月二十一日執行完畢，有台灣高等法院全國前案紀錄表可稽，五年內
    再犯有期徒刑之本罪為累犯，應依法加重其刑。被告於八十九年六月六日施用第
    二級毒品部分，雖不在起訴範圍，但因與起訴部分有連續犯關係，為裁判上一罪
    ，法院自得併予審理。
三、原審論罪科刑，固非無見。但查被告於八十九年六月六日起施用第二級毒品部分
    ，原審未及審理，自有未洽。檢察官上訴意旨，執此指摘原判決不當，為有理由
    ，應予撤銷改判。審酌被告多次施用毒品，不知悔改等一切犯罪情狀，量處如主
    文所示之刑。
據上論斷，應依刑事訴訟法第四百五十五條之一第三項、第三百六十九條第一項前段
、第三百六十四條、第二百九十九條第一項前段、毒品危害防制條例第十條第二項、
刑法第十一條前段、第五十六條、第四十七條判決如主文。
本案經檢察官王光傑到庭執行職務。
中      華      民      國     八十九     年    十一    月   二十二     日
                                    臺灣屏東地方法院刑事第三庭
                                        審判長法  官  林  正  雄
                                              法  官  柯  盛  益
                         法  官  莊  鎮  遠
右正本證明與原本無異。
對於本判決如有不服應於收受送達後十日內向本院提出上訴書狀上訴於台灣高等法院
高雄分院並按他造當事人之人數附具繕本
                                              書記官  張  同  興
中      華      民      國    八十九    年      十一    月    二十八    日
毒品危害防制條例第十條第二項：
    施用第二級毒品者，處三年以下有期徒刑。
毒品危害防制條例第十一條第三項：
    持有專供製造或施用毒品之器具者，處一年以下有期徒刑、拘役或新台幣一萬元
    以下罰金。


司法院資訊處製作；財團法人民間司法改革基金會備份。
